---
title: Sprint 7
layout: post
categories: SPRINT
---
Planning

## Período

**Duração**: 14/10 à 21/10

## Reunião

<b>Data</b>: 13/10 <br/>
<b>Local</b>: Republica 9Caudas<br/>
<b>Horário</b>: 09h30 às 12h30<br/>
<b>Descrição</b>: Na reunião foi  discutidos novos pontos de melhoria a partir do feedback da R1 e foi feito o review da sprint 6 e planejamento da sprint 7

## Papéis Definidos

|Membro|Papel|
|-:|:-|
|Augusto "augustovilarins" | Engenheiro de produto|
|Alan "alanrslima" | Arquiteto|
|Ingrid "ingrdst" | Scrum Master|
|Felipe "felipe72" | DevOps|  
|Arthur "arthurarp" | Tracker|
|Lucas "lmmLucasMachado" | Desenvolvedor|
|Emanoel "Nukdown" | Desenvolvedor|
|Bruno "BRZangado" | Desenvolvedor|
|André "Andre-Eduardo" | Desenvolvedor|
|Marco "markinlimac" | Desenvolvedor|

## Quadro de conhecimento inicial da sprint

<img src="https://i.imgur.com/VtJAjGv.png" />

<img src="https://i.imgur.com/6hcvo7b.png" />


## Backlog Sprint 7

| *Identificador* | ***História*** | **Pontuação** | **Responsáveis** | **Status** |
| ------ | ------------ |     :---:     |  ---------------- | :---:  |
| [#TS16](https://github.com/fga-eps-mds/2018.2-GamesBI/issues/191) | Eu como desenvolvedor desejo alterar o modo de importação dos dados da API Youtube para unificar a importação |     5    | Ingrid e Lucas | **Debito**  |
|[#TS17](https://github.com/fga-eps-mds/2018.2-GamesBI/issues/192) | Eu como desenvolvedor desejo alterar o modo de importação dos dados da API Twitch para unificar a importação  |     5    | Marco e Arthur | **Debito**  |
|[#TS18](https://github.com/fga-eps-mds/2018.2-GamesBI/issues/194) |  Eu como desenvolvedor desejo persistir os dados das requisiçoes para manter os dados do banco |  8       | Felipe e Andre | **Nova**  |
| [#TS19](https://github.com/fga-eps-mds/2018.2-GamesBI/issues/195) | Eu como desenvolvedor desejo criar a pagina do jogo para visualizar suas informaçoes  | 5 | Felipe e Augusto | **Nova**  |
| [#Issue186](https://github.com/fga-eps-mds/2018.2-GamesBI/issues/186) | Melhorar os pontos indicados no feedback da Release 1 | 8 | Emanoel e Augusto | **Pendente**  |
| [#Issue196](https://github.com/fga-eps-mds/2018.2-GamesBI/issues/192) | Eu como arquiteto desejo atualizar o documento de arquitetura para os desenvolvedores acompanharem a nova demanda de desenvolvimento | 3 | Bruno e Alan | **Nova**  |
